臺灣高等法院臺南分院刑事判決　　　九十二年度重上更(二)字第五六七號　Ａ
　　　上　訴　人
　　　即　被　告　丁　○　○
　　　選任辯護人　黃　裕　中
　　　上　訴　人
　　　即　被　告　丙　○　○
　　　選任辯護人　李　孟　哲　律師
　　　上　訴　人
　　　即　被　告　甲　○　○
右上訴人因重利案件，不服中華民國八十六年十月廿八日臺灣臺南地方法院八十六年
度訴字第一五二九號第一審判決（起訴案號：臺灣臺南地方法院檢察署八十六年度偵
字第六一三四號、第一○三○五號），提起上訴，判決後，經最高法院第二次發回更
審，本院判決如左：
      主      文
原判決關於丁○○、丙○○、甲○○部分均撤銷。
丁○○、丙○○共同乘他人急迫，貸以金錢，而取得與原本顯不相當之重利為常業，
各處有期徒刑捌月，扣案附表一編號01所示詹益閂身分證影本一張、編號02至16所示
物品，均沒收之。
甲○○共同乘他人急迫，貸以金錢，而取得與原本顯不相當之重利為常業，累犯，處
有期徒刑壹年，扣案附表一編號01所示詹益閂身分證影本一張、編號02至16所示物品
及扣案附表二編號01至03所示物品，均沒收之。
      事      實
一、甲○○於民國（下同）八十二年間，因違反麻醉藥品管理條例，經臺灣屏東地方
    法院，判處有期徒刑三月，至八十二年十一月九日，易科罰金，執行完畢。
二、甲○○、丁○○（係戊○○胞弟）、丙○○、楊成福、黃欽河（該二人均判刑確
    定，黃欽河係戊○○侄子），自八十六年二月間起，至八十六年四月廿五日止，
    受僱於戊○○（經判處徒刑一年二月確定在案），並與戊○○，基於共同犯意，
    於中國時報、中華日報、自由時報等，刊登廣告，在台南市○○路○段二五七號
    三樓之四經營地下錢莊，利用電話0000000、0000000、0000000、0000000號，與
    客戶約定見面地點，商談借款事宜，由丙○○負責接聽電話及記帳，丁○○負責
    接聽電話，楊成福、甲○○負責向客戶收取本息，楊欽河負責領錢，共同經營貸
    放重利生意，乘借款人李福瑞、周嘉釧、茅大郡、張清龍、蔡雨池、曾景智、謝
    淑玲、陳林秀美、郭怡文、呂學勝、陳俊銘、李孟德、吳宜霞、陳清文、陳森勇
    、李文郎、盧淑容、詹益閂等十八人，急需現款之際，以每貸出新台幣（下同）
    十萬元，十日內還錢，先扣利息五千元，並交十一萬五千元支票或本票為憑，或
    約定每貸出一萬元，十日內還錢，先扣利息二千元，貸款給彼等十八人，而向彼
    等收取月息十五分至六十分，與原本顯不相當重利，並以此為業，迨於八十六年
    四月二十五日為警查獲，扣得附表一所示詹益閂借款資料一份（附表一編號01）
    、商業本票三本、帳簿一本、帳單二張、林雅惠名片一張、台南市第十信用合作
    社代收票據憑摺一本、第000-000000號行動電話一具、空白商業本票八十九張、
    錄音帶三捲、廣告傳真單一張、刊登明細傳真單一張、戊○○所有行動電話二具
    （第000-000000、0000000000號）、合作金庫代收票據申請書一張、空白本票一
    本、雜記紙二張、雜記簿一本，駕照一張、李福瑞等二人身分證正本、周葉季秋
    民進黨證正本一枚、杜文忠等三人身分證正本、戊○○持有債權憑證即台灣企銀
    支票、上海商銀支票、茅大郡簽發本票各一紙、中華電信電話收據七張等物品（
    如附表一編號02至24所示）。
三、甲○○承接上揭犯意，單獨一人，自八十六年四月廿六日起，至八十六年八月八
    日止，在台南市○○路○段二一八號，於中華日報，刊登廣告，經營地下錢莊，
    誘使急需款項者，提供支票、身分證、行車執照等證件，以質押借款方式，貸放
    款項，乘借款人乙○○、李信德、謝龍山、杜英飛、李陳素娥、李惠敏、李福進
    等七人，急需現款之際，約定地點，採預扣利息方式，貸款給渠等七人，而收取
    月息七十五分，與原本顯不相當重利，續以此為業。嗣於八十六年八月八日，為
    警查獲，扣得附表二所示李信德、謝龍山、杜英飛、李陳素娥等四人身分證影本
    、謝龍山土地所有權狀影本及謝龍山建物所有權狀影本各一紙（即附表二編號01
    至03）、本票九張、合作金庫支票二張、台南市第三信用合作社支票一張（即附
    表二編號04至06債權憑證），及被害人李惠敏、杜英飛、李福進、蔡楊清津等四
    人所有身分證正本（即附表二編號07）。
四、案經台南縣警察局及台南市警察局第四分局報請臺灣臺南地方法院檢察署檢察官
    偵查起訴。
      理      由
一、右揭事實，業據上訴人即被告甲○○於警訊、原審及本院審理時，均供承不諱；
    被告丙○○、丁○○則否認有重利犯行，均辯稱：丙○○係房東且為丁○○女友
    ，故有時會下樓幫忙，接聽電話或記帳，而丁○○係戊○○姪子，偶至該處幫忙
    叔叔戊○○，跑銀行軋支票，伊本身有職業，不可能經營重利維生云云。惟查：
  (一)戊○○自八十五年八月間起，至八十六年四月廿五日止，經營地下錢莊，乘借款
    人李福瑞、周嘉釧、茅大郡、張清龍、蔡雨池、曾景智、謝淑玲、陳林秀美、郭
    怡文、呂學勝、陳俊銘、李孟德、吳宜霞、陳清文、陳森勇、李文郎、盧淑容、
    詹益閂等十八人，需款孔急之際，以每貸出十萬元，十日內還錢，先扣利息五千
    元，並交十一萬五千元支票或本票，或每貸一萬元，十日內還錢，先扣利息二千
    元方式，貸款給彼等十八人，而向彼等收取月息十五分至六十分，與原本顯不相
    當重利，並以之為常業等情，已據共犯戊○○於偵查中供承不諱，並據被告丙○○、甲○○、丁○○、共犯楊成福於偵查中證實（詳六一三四號偵查卷十七頁背
    面、十八、二七頁及背面），共犯戊○○、黃欽河部分重利犯行，亦業經本院以
    八十七年度上更(一)字第二四四號案件，各判處有期徒刑一年二月、一年確定，有
    上開刑事判決在卷足憑（詳本院更(一)卷一三二至一三七頁），復有扣案戊○○經
    營地下錢莊附表一所示物品在卷足證（詳三七三五號警卷十八至五十八頁）。是
    共犯戊○○有經營地下錢莊，收取高利貸之業務，堪認無誤。
  (二)又據共犯戊○○於偵查中供稱：伊有僱用丙○○、甲○○、楊成福、丁○○、黃
    欽河等人（詳六一三四號偵查卷十七頁背面），核與共犯楊成福於偵查中供稱：
    受僱戊○○，薪水一個月四萬元，幫忙拿錢去換票等語（詳六一三四號偵查卷廿
    七頁）。共犯黃欽河於偵查中供稱：伊受雇於戊○○，薪水一個月四萬元，幫忙
    領錢等語（詳六一三四號偵查卷廿七頁背面）。被告楊愛幸於警訊供稱：楊成福
    、甲○○與我是同事關係，丁○○、甲○○、楊成福、黃欽河等人，我們一起幫
    忙戊○○經營地下錢莊，每月薪資各為四萬元，我負責會計，楊成福、甲○○負
    責外面，與客戶接洽借款事宜等語（詳三七三五號警卷六頁及背面）。被告丙○○於偵查中供稱：八十六年二月份到職，有給薪水等語（詳六一三四號偵查卷十
    八頁）。被告甲○○於偵查中供稱：有受僱於戊○○，幫忙拿錢去換票，薪水一
    個月四萬元等語（詳六一三四號偵查卷廿七頁）。由被告三人及共犯戊○○、楊
    成福、黃欽河（按為戊○○侄子）間供述，互核相符。足見被告丙○○、丁○○
    、甲○○三人，確係受雇於戊○○經營地下錢莊等情屬實。
  (三)被告丙○○雖辯稱：伊係房東且係丁○○女友，故有時會下樓幫忙，接聽電話或
    記帳，但未參與重利犯行云云。然依被告丙○○於警訊，業已坦承，而被告丙○○製作警訊筆錄時，係由律師蘇文奕陪同在場，足證被告丙○○於警訊時供述，
    乃出於被告丙○○自由意志，為任意性自白，復有扣案附表一所示證物在卷足參
    。是被告丙○○警訊自白，核與事實相符。嗣被告丙○○於偵審翻異前詞，顯係
    卸責之詞，不足採信。又被告丁○○於偵查中辯稱：其係戊○○姪子，偶至該處
    幫忙叔叔戊○○，跑銀行軋支票，伊本身有職業，不可能經營重利維生云云。然
    據共犯戊○○於偵查中及本院更二審供稱，伊有事時，會請丁○○、黃欽河來幫
    忙等語（詳六一三四號偵查卷十七頁背面、本院更二卷一二二頁）。即被告丙○○於警訊供述，丁○○有參與經營地下錢莊等語（詳三七三五號警卷六頁背面）
    。上開供述，互核一致，而被告丙○○為丁○○女友，二人感情並無不睦，丙○○自無設詞誣陷丁○○可能，且被告丁○○於偵查中供承：有時候會來戊○○那
    裡，幫忙聽電話，沒領薪水等語（詳六一三四號偵查卷廿七頁）。又被告丙○○
    既係因被告丁○○關係，而認識戊○○，並受雇於戊○○，負責地下錢莊記帳事
    宜，被告丁○○自知悉戊○○係經營地下錢莊，而接聽電話乃戊○○經營地下錢
    莊重要業務，被告丁○○幫戊○○接聽電話，自無不知戊○○有重利行為，凡此
    均足證被告丁○○，確有參與地下錢莊業務無疑。共犯戊○○於原審及本院改稱
    ：未雇用丁○○，伊胞弟丁○○，僅單純幫忙接聽電話云云（原審卷卅二頁，本
    院上訴卷一二二頁），顯係迴護之詞，不足採信。是被告丁○○辯稱，伊未領薪
    資，故未參與重利犯行云云，殊非可採。
  (四)又被告甲○○在台南市○○路○段二一八號，於中華日報，刊登廣告經營地下錢
    莊，對借款人乙○○、李信德、謝龍山、杜英飛、李陳素娥、李惠敏、李福進等
    七人，急需款項，貸款給渠等，收取月息七十五分，與原本顯不相當重利事實，
    已據被告甲○○於警訊、偵查中供承不諱，並經借款人乙○○於警訊證實，有附
    表二所示甲○○經營地下錢莊所用物可資佐證（詳台南市警察局南市警四刑偵字
    第三八七號卷九至十八頁）。被告甲○○單獨經營事實三所示重利犯行，事證明
    確，堪以認定。
二、本件更二審發回意旨謂：刑法重利罪成立，係以乘人急迫、輕率或無經驗，貸以
    金錢或其他物品，而取得與原本顯不相當重利，為構成要件。若借款人告貸時，
    無急迫、輕率、無經驗情事，即與重利罪要件有間，自難論貸與人重利罪責。本
    院更一審判決事實認：「上訴人等乘李福瑞、周嘉釧、茅大郡、張清龍、蔡雨池
    、曾景智、謝淑玲、陳林秀美、郭怡文、呂學勝、陳俊銘、李孟德、吳宜霞、陳
    清文、陳森勇、李文郎、盧淑容、詹益閂等十八人，急需現款之際，貸款給彼等
    ，而向彼等收取月息卅五分，與原本顯不相當重利」；又「甲○○乘乙○○、李
    信德、謝龍山、杜英飛、李陳素娥、李惠敏、李福進等七人，急需現款之際，而
    收取月息六十分，與原本顯不相當重利」；然就各借款人是否確因急迫、輕率、
    無經驗而向上訴人告貸，卻未作任何調查，於判決理由，就憑何證據認定上開借
    款人，係因急迫而向上訴人告貸，復未為任何說明，顯有調查能事未盡及判決理
    由不備違法」云云。然本院經傳訊上開證人，除李陳素娥外，餘住所均已遷移，
    無法送達，復經本院函查所有證人住所，依新址送達，亦無法送達，是該部分調
    查已窮。唯被告上開重利事實及證據，已在本院八十七年度上更(一)字第二四四號
    共犯戊○○重利案件，明白確認，且主要共犯戊○○，亦經本院判處有期徒刑一
    年二月，有判決書在卷可憑。另按刑法第三百四十四條重利罪成立要件，其中取
    得與原本顯不相當重利，係指就原本利率、時期核算及參酌當地經濟狀況，較諸
    一般債務利息，顯有特殊超額者而言。該項犯罪，固須對於特定人為之，始能成
    立。惟若明知社會上有因急迫而舉債濟急，及因輕率或無經驗而從事舉債情形，
    預定苛刻條件，一俟他人告貸，藉以博取重利，為常業者，雖非對於特定人乘機
    利用，難謂非對於一般人具有犯罪概括犯意，自有上開法條所載情事，當應論以
    刑法第三百四十五條常業重利罪（最高法院九一年台上字五七○五號判決參照）
    。本件共犯戊○○經營地下錢莊，每貸出十萬元，十日內還錢，先扣利息五千元
    ，並交十一萬五千元支票或本票為憑，或約定每貸出一萬元，十日內還錢，先扣
    利息二千元方式，貸款給彼等，而向彼等收取月息十五分至六十分，與原本顯不
    相當重利。依前判決意旨，參以證人李陳素娥於本院更一審證稱：因急須用錢，
    始前往告貸」觀之（詳本院更(一)卷六五頁背面）。堪認被告等，確有利用他人急
    迫情形，而貸予款項，應屬無疑。
三、按刑法上常業，只須有賴某種犯罪為業意思，並賴以為生者而言，不以藉該犯罪
    為唯一職業為必要，縱令尚有其他職業，亦無礙其成立常業罪（最高法院七十四
    年度台上字第六五五一號判決意旨參照）。換言之，以高利為職業常業犯，縱令
    同時兼具其他職業，仍無礙其為常業犯罪。行為人乘他人急迫，貸以金錢，而取
    得與原本顯不相當重利為常業，所為即屬犯刑法第三百四十五條、第三百四十四
    條常業重利罪。被告丁○○、甲○○、丙○○，就八十六年二月至八十六年四月
    廿五日止，與共犯戊○○、黃欽河、黃福成就上開犯行，彼此間有犯意聯絡及行
    為分擔，應論以共同正犯。另被告甲○○於八十六年四月廿六日，至八十六年八
    月八日所犯重利部分，與前開重利犯行有概括犯意，屬常業犯範圍，應予處罰。
    又被告甲○○於八十二年間，分因麻醉藥品管理條例案件，經法院判處有期徒刑
    三月，於八十二年十一月九日執行完畢，有臺灣高等法院被告全國前案紀錄表在
    卷可按，五年內，再犯本件有期徒刑以上之罪，為累犯，甲○○應依刑法第四十
    七條規定，依法加重其刑。
四、原審以被告罪證明確，因予論罪科刑，固非無見。惟查：
  (一)有罪判決，應記載認定犯罪事實所憑證據及認定理由，刑事訴訟法第三百十條第
    一款定有明文，而認定事實，所憑證據，須確實存在，倘判決書所記載證據，與
    卷內筆錄或證物不合，則判決即乏依據，自屬採證違法。原判決依被告甲○○在
    警偵訊供述及被害人乙○○於警訊證述等證據資料，認被告甲○○自八十六年四
    月廿六日起，仍在台南市○○路○段二一八號繼續經營地下錢莊，收取月息六十
    分，與原本顯不相當重利，並賴此為業云云。惟被告甲○○於偵查中供稱：利息
    先扣，一萬元扣二千五百元，十天一期等語（詳一○三○五號偵查卷七頁背面）
    ；被害人乙○○於警訊供稱：借得廿萬元正，我借得現金以日息計算，每日廿五
    分利，十日償還一次，每次五萬元償還，合計月息七十五分等語（詳三八七號警
    卷六頁背面），則原判決認被告甲○○收取利息，為月息六十分，自與上揭供述
    不合。又共犯戊○○於警偵訊始終供稱，共犯黃欽河係其所僱用等語（詳三七三
    五號警卷二頁背面、六一三四號偵查卷十七頁背面）。且共犯黃欽河於警偵訊供
    稱：我只是受僱於戊○○，一個月四萬元，幫忙領錢等語（詳三七三五號警卷十
    三頁、六一三四號偵查卷廿七頁背面）。被告丙○○於警訊稱：黃欽河幫忙經營
    地下錢莊，月薪為四萬元等語（詳三七三五號警卷六頁背面），則原判決認楊成
    福、甲○○、丁○○、丙○○，受僱於戊○○、黃欽河云云，與上述情形矛盾。
  (二)又有罪判決事實記載，為判斷適用法令當否準據，法院應依職權認定，並與論罪
    科刑有關事實，為翔實記載，而於理由逐一說明，所憑證據，並使事實認定及理
    由說明，互相適合，始為合法。倘事實認定與理由說明不一致，或前後事實間或
    與理由欄記載，前後齟齬，即屬判決理由矛盾，當然違背法令（刑事訴訟法第三
    百七十九條第十四款後段參照）。原判決認定：「被告以每貸出十萬元，十日內
    還錢，先扣利息五千元，並交十一萬五千元支票或本票為憑，或約定每貸出一萬
    元，十日內還錢，先扣利息二千元方式貸款」云云。依此而論，被告收取月息應
    為六十分，此與原判決事實記載：「收取月息卅五分，與原本顯不相當重利」，
    顯相矛盾。再者原判決記載：「甲○○承接上開犯意，自八十六年四月廿六日起
    ，至八十六年八月八日止，在台南市○○路○段二一八號，於中華日報，刊登廣
    告經營地下錢莊」云云。顯指該常業重利，乃被告甲○○單獨所為，核與理由記
    載：被告與戊○○、黃欽河就上開犯行，有犯意聯絡及行為分擔，亦有未合。
  (三)又供犯罪所用、預備用或犯罪所得，以屬於犯人所有者為限，始得沒收，刑法第
    卅八條第一項第二、三款、第三項定有明文。扣案附表一、二所示物品，供犯罪
    所用、預備用或犯罪所得，是否屬犯人所有，攸關扣案物品，可否併為宣告沒收
    ，事實審法院，自應於判決事實，詳為記載，始足為適用法律依據。本件扣案附
    表一編號01所示詹益閂借貸資料一份，包含詹益閂駕照、身分證及簽發本票，其
    中本票一張，及附表一編號21至23所示票據，均屬共犯戊○○及被告所持有債權
    憑證，日後仍可持向借款人追償，自不得宣告沒收；以及附表一編號24所示中華
    電信電話收據七張，既非本件重利犯行犯罪所得，亦非被告供犯罪所用或預備犯
    罪用，即與刑法沒收要件，原判決均予宣告沒收，即有未當。另被告甲○○所持
    有附表二編號04至06所示本票九張、合作金庫支票二張、台南市第三信用合作社
    支票一張，係屬被告甲○○所持有債權憑證，亦屬日後可持向借款人追償憑證，
    原判決併予宣告沒收，亦有未洽。
  (四)綜上所述，被告上訴意旨，指摘原判決不當，固無足取。惟原判決既有可議，即
    屬無可維持，自應由本院將原判決關於被告丁○○、丙○○、甲○○部分撤銷改
    判。爰審酌被告年輕力壯，不知謀取正職，趁人急迫圖得重利，惡性匪輕，不法
    得利甚鉅，及犯後態度等一切情狀，對被告丁○○、丙○○，各量處有期徒刑八
    月；對被告甲○○，量處有期徒刑一年，以資懲儆。扣案附表一編號01所示詹益
    閂身分證影本一張及編號02至16所示物品，均係被告供犯罪所用或預備用。另扣
    案附表二編號01至03所示李信德等四人身分證影本四張、謝龍山土地所有權狀影
    本一張、謝龍山建築改良物所有權狀影本一張，係被告甲○○犯罪所得，均應依
    法予以宣告沒收。至附表一編號01所示駕照及附表一編號17至20證件正本，係屬
    被害人所有，另附表一編號01所示本票及附表一編號21至23所示票據，為被告及
    共犯所有債權憑證，另附表一編號24電話收據，既非犯罪所得，亦非供犯罪所用
    或預備用，自均不應予宣告沒收。又扣案附表二編號04至06所示本票九張、合作
    金庫支票二張、台南市第三信用合作社支票一張，係被告甲○○持有債權憑證，
    被告甲○○仍可持向借款人追償。而附表二編號07所示被害人李惠敏等四人所有
    身分證正本，屬被害人所有，亦不得宣告沒收，均併此說明。
據上論斷，應依刑事訴訟法第三百六十九條第一項前段、第三百六十四條、第二百九
十九條第一項前段，刑法第二十八條、第三百四十五條、第四十七條、第三十八條第
一項第二款、第三款，罰金罰鍰提高標準條例第一條前段，判決如主文。
本案經檢察官楊治宇到庭執行職務。
中    華    民    國      九十三      年      三      月        四      日
                                  臺灣高等法院臺南分院刑事第六庭
                                      審判長法官  蔡    崇    義
                                            法官  許    進    國
                                        法官  董    武    全
右正本證明與原本無異。
如不服本判決，應於判決送達後十日內向本院提出上訴狀，其未敘述理由者並應於提
出上訴狀後十日內向本院補提理由書（應附繕本)。
                                      法院書記官  黃    全    忠
中    華    民    國      九十三      年      三      月      十一      日
附錄法條：
刑法第三百四十四條
乘他人急迫、輕率或無經驗貸以金錢或其他物品，而取得與原本顯不相當之重利者，
處一年以下有期徒刑、拘役或科或併科一千元以下罰金。
刑法第三百四十五條
以犯前條之罪為常業者，處五年以下有期徒刑，得併科三千元以下罰金。
附表一：
┌──┬───────┬──┬─────────┬───────────┐
│編號│ 扣 案 物 品  │數量│所有人（或持有人）│ 備            註     │
├──┼───────┼──┼─────────┼───────────┤
│    │              │    │                  │含駕照、本票、身分證影│
│ 01 │詹益閂借款資料│１份│丙○○            │本各一張，其中本票為被│
│    │              │    │                  │告權憑證。            │
├──┼───────┼──┼─────────┼───────────┤
│ 02 │商業本票      │３本│丙○○            │預備犯罪所用          │
├──┼───────┼──┼─────────┼───────────┤
│ 03 │帳    簿      │１本│丙○○            │供犯罪所用            │
├──┼───────┼──┼─────────┼───────────┤
│ 04 │帳    單      │２張│丙○○            │供犯罪所用            │
├──┼───────┼──┼─────────┼───────────┤
│ 05 │林雅惠名片    │１張│丙○○            │供犯罪所用            │
└──┴───────┴──┴─────────┴───────────┘
┌──┬───────┬──┬─────────┬───────────┐
│    │台南市第十信用│    │                  │                      │
│ 06 │合作社代收票據│１本│丙○○            │供犯罪所用            │
│    │憑摺          │    │            │                      │
├──┼───────┼──┼─────────┼───────────┤
│ 07 │行動電話（090-│１具│丙○○            │供犯罪所用            │
│    │764939）      │    │                  │                      │
├──┼───────┼──┼─────────┼───────────┤
│ 08 │空白商業本票  │張│戊○○            │預備供犯罪所用        │
├──┼───────┼──┼─────────┼───────────┤
│ 09 │錄 音 帶      │３捲│戊○○            │預備供犯罪所用        │
├──┼───────┼──┼─────────┼───────────┤
│ 10 │廣告傳真單    │１張│戊○○            │供犯罪所用            │
├──┼───────┼──┼─────────┼───────────┤
│ 11 │刊登明細傳真單│１張│戊○○            │供犯罪所用            │
├──┼───────┼──┼─────────┼───────────┤
│    │行動電話（090-│    │                  ││
│ 12 │781379、090-78│２具│戊○○            │供犯罪所用            │
└──┴───────┴──┴─────────┴───────────┘
┌──┬───────┬──┬─────────┬───────────┐
│    │49750）       │    │                  │                      │
├──┼───────┼──┼─────────┼───────────┤
│ 13 │合庫代收票據申│１張│黃欽河            │供犯罪所用            │
│    │請書          │    │                  │                      │
├──┼───────┼──┼─────────┼───────────┤
│ 14 │空白本票      │１本│黃欽河            │供犯罪所用            │
├──┼───────┼──┼─────────┼───────────┤
│ 15 │雜 記 紙      │２張│黃欽河            │供犯罪所用            │
├──┼───────┼──┼─────────┼───────────┤
│ 16 │雜 記 簿      │１本│黃欽河            │供犯罪所用            │
├──┼───────┼──┼─────────┼───────────┤
│ 17 │駕    照      │１張│                  │被害人所有            │
├──┼───────┼──┼─────────┼───────────┤
│ 18 │李瑞福等二人  │２枚│                  │被害人所有            │
│    │身分證正本    │    │                  │                      │
└──┴───────┴──┴─────────┴───────────┘
┌──┬───────┬──┬─────────┬───────────┐
│ 19 │周葉季秋民進黨│１枚│                  │被害人所有            │
│    │證正本        │    │                  │                      │
├──┼───────┼──┼─────────┼───────────┤
│ 20 │杜文忠等三人  │３張│                  │被害人所有            │
│    │身分證正本    │    │                  │    │
├──┼───────┼──┼─────────┼───────────┤
│ 21 │台灣企銀支票  │１紙│黃欽河            │債權憑證              │
├──┼───────┼──┼─────────┼───────────┤
│ 22 │上海商銀支票  │１紙│黃欽河            │債權憑證              │
├──┼───────┼──┼─────────┼───────────┤
│ 23 │茅大郡簽發本票│１紙│黃欽河            │債權憑證              │
├──┼───────┼──┼─────────┼───────────┤
│ 24 │中華電話收據  │７張│戊○○            │非犯罪所得及供犯罪及預│
│    │              │    │                  │備用                  │
└──┴───────┴──┴─────────┴───────────┘
附表二：
┌──┬────────────┬──┬─────────┬──────┐
│編號│   扣   案   物   品    │數量│所有人（或持有人）│  備    註  │
├──┼────────────┼──┼─────────┼──────┤
│ 01 │李信德、謝龍山、杜英飛、│４張│甲○○            │犯罪所得    │
│    │李陳素娥等四人身分證影本│    │                  │            │
├──┼────────────┼──┼─────────┼──────┤
│ 02 │謝龍山土地所有權狀影本  │１紙│甲○○            │犯罪所得    │
├──┼────────────┼──┼─────────┼──────┤
│ 03 │謝龍山建物所有權狀影本  │１紙│甲○○            │犯罪所得    │
├──┼────────────┼──┼─────────┼──────┤
│ 04 │本    票                │９張│甲○○            │債 權 憑證  │
├──┼────────────┼──┼─────────┼──────┤
│ 05 │合作金庫支票            │２張│甲○○            │債 權 憑證  │
├──┼────────────┼──┼─────────┼──────┤
│ 06 │台南市第三信用合作社支票│１張│甲○○            │債 權 憑證  │
├──┼────────────┼──┼─────────┼──────┤
│ 07 │李惠敏、杜英飛、李福進、│４枚│                  │被害人所有  │
│    │蔡楊清津等四人身分證正本│    │                  │            │
└──┴────────────┴──┴─────────┴──────┘
